臺灣新北地方法院民事裁定  
111年度補字第1799號
原      告  蔡淑貞  
訴訟代理人  張國璽律師
            黃筑瑄律師
上列原告與被告王少峰、被告楊凱婷、被告加佳房地產開發有限
公司、被告全國不動產經紀股份有限公司間請求損害賠償事件，
本院裁定如下： 
    主  文
原告應於本裁定送達後五日內，具狀補正下列事項，逾期未補正
及補繳，即駁回其訴：
一、補正被告王少峰之住居所及年籍資料，並提出被告王少峰之
    最新戶籍謄本（記事欄勿省略）到院。
二、補正被告楊凱婷之住居所及年籍資料，並提出被告楊凱婷之
    最新戶籍謄本（記事欄勿省略）到院。
三、補繳第一審裁判費新臺幣捌仟柒佰元。
    理  由
一、按起訴，應以訴狀表明當事人及法定代理人，民事訴訟法第
    116條第1項第1款定有明文。又提起民事訴訟應依民事訴訟
    法第1編第3章第1節、第2節之規定繳納裁判費，此皆為必須
    具備之程式。次按書狀不合程式或有其他欠缺者，審判長應
    定期間命其補正；原告起訴不合程式或不備其他要件者，法
    院應以裁定駁回之，但其情形可以補正者，審判長應定期間
    先命補正，民事訴訟法第121條第1項、第249條第1項第6款
    規定甚明。復按訴訟標的之價額，由法院核定。核定訴訟標
    的之價額，以起訴時之交易價額為準；無交易價額者，以原
    告就訴訟標的所有之利益為準；以一訴主張數項標的者，其
    價額合併計算之。但所主張之數項標的互相競合或應為選擇
    者，其訴訟標的價額，應依其中價額最高者定之，民事訴訟
    法第77條之1第1、2項、第77條之2第1項定有明文。又按不
    真正連帶債務之數債務人具有同一目的，而對債權人各負全
    部給付之義務，然各債務有其不同發生之原因，債權人以一
    訴主張該不同發生原因之法律關係，而為不真正連帶之聲明
    ，核屬上開條文所稱之「主張之數項標的互相競合」，其訴
    訟標的價額，應依其中價額最高者定之（最高法院104年度
    台抗字第72號裁定參照）。
二、經查，本件原告僅於起訴狀表明被告為王少峰、楊凱婷、加
    佳房地產開發有限公司（下稱加佳房地產公司）、全國不動
    產經紀股份有限公司（下稱全國不動產經紀公司，與被告王
    少峰、被告楊凱婷、被告加佳房地產公司合稱被告，單指其
    一，逕稱公司名或姓名），惟未載明王少峰及楊凱婷之年籍
    資料、住居所或送達地址，足見原告起訴狀就上開部分未依
    民事訴訟法第116條第1項第1款之規定記載，應命原告補正
    之。又本件原告起訴未據繳納裁判費，查本件原告起訴聲明
    第一項係王少峰、楊凱婷及加佳房地產公司應連帶給付原告
    新臺幣（下同）68萬1,850元，及自民事調解聲請狀繕本送
    達被告翌日起至清償日止，按年息5％計算之利息；第二項係
    王少峰、楊凱婷及全國不動產經紀公司應連帶給付原告68萬
    1,850元，及自民事調解聲請狀繕本送達被告翌日起至清償
    日止，按年息5％計算之利息；第三項係前二項王少峰、楊凱
    婷、加佳房地產公司、全國不動產經紀公司應為之給付，其
    中一人履行給付，他債務人於該給付內，同免責任；第四項
    係加佳房地產公司應給付原告11萬2,500元，及自民事調解
    聲請狀繕本送達被告翌日起至清償日止，按年息5％計算之利
    息。經核上開第一項、第二項、第三項聲明之請求屬不真正
    連帶債務，依上開說明，其訴訟標的價額，應依其中價額最
    高者定之，即為68萬1,850元。又第四項聲明之訴訟標的金
    額為11萬2,500元。準此，原告起訴之利益，應將上開訴訟
    標的金額合併計算，故本件訴訟標的價額共應核定為79萬4,
    350元（計算式：68萬1,850元＋11萬2,500＝79萬4,350），應
    徵第一審裁判費8,700元。茲依民事訴訟法第249條第1項但
    書規定，限原告於收受本裁定送達後5日內補繳，逾期不補
    即駁回其訴，特此裁定。
中　　華　　民　　國　　111 　年　　10　　月　　18　　日
                民事第七庭  法　官　趙悅伶
以上正本係照原本作成
如不服本裁定關於核定訴訟標的價額部分，應於送達後10日內向
本院提出抗告狀，並繳納抗告費新臺幣1,000元；其餘關於命補
繳裁判費部分，不得抗告。
中　　華　　民　　國　　111 　年　　10　　月　　18　　日
                            書記官　尤秋菊